Config:
  hfst:
    Gen: ../../../src/generator-gt-norm.hfst
    Morph: ../../../src/analyser-gt-norm.hfst
  xerox:
    Gen: ../../../src/generator-gt-norm.xfst
    Morph: ../../../src/analyser-gt-norm.xfst
    App: lookup

Tests:
  
  Verb - atoskahêw - help : # Ordinary TA verb - full paradigm; Wolvengrey p. 401; Fut+Cond from Okimāsis pp. 79, 103
  
    atoskahêw+V+TA+Ind+Prs+1Sg+3SgO: nitatoskahâw # SET I
    atoskahêw+V+TA+Ind+Prs+2Sg+3SgO: kitatoskahâw
    atoskahêw+V+TA+Ind+Prs+1Pl+3SgO: nitatoskahânân
    atoskahêw+V+TA+Ind+Prs+12Pl+3SgO: kitatoskahânaw
    atoskahêw+V+TA+Ind+Prs+2Pl+3SgO: kitatoskahâwâw
    
    atoskahêw+V+TA+Ind+Prs+1Sg+3PlO: nitatoskahâwak # SET I-Pl
    atoskahêw+V+TA+Ind+Prs+2Sg+3PlO: kitatoskahâwak
    atoskahêw+V+TA+Ind+Prs+1Pl+3PlO: nitatoskahânânak
    atoskahêw+V+TA+Ind+Prs+12Pl+3PlO: kitatoskahânawak
    atoskahêw+V+TA+Ind+Prs+2Pl+3PlO: kitatoskahâwâwak
    
    atoskahêw+V+TA+Ind+Prs+2Sg+1SgO: kitatoskahin # SET II
    atoskahêw+V+TA+Ind+Prs+2Sg/Pl+1PlO: kitatoskahinân
    atoskahêw+V+TA+Ind+Prs+2Pl+1SgO: kitatoskahinâwâw
    
    atoskahêw+V+TA+Ind+Prs+3Sg+4Sg/PlO: atoskahêw # SET III
    atoskahêw+V+TA+Ind+Prs+3Pl+4Sg/PlO: atoskahêwak
    atoskahêw+V+TA+Ind+Prs+4Sg/Pl+5Sg/PlO: atoskahêyiwa
    atoskahêw+V+TA+Ind+Prs+3Sg+5Sg/PlO: atoskahimêw # From Wolvengrey P.C. 27/6/15 (See /doc/)
    atoskahêw+V+TA+Ind+Prs+3Pl+5Sg/PlO: atoskahimêwak # From Wolvengrey P.C. 27/6/15 (See /doc/)

    atoskahêw+V+TA+Ind+Prs+1Sg+4Sg/PlO: nitatoskahimâwa # SET IV
    atoskahêw+V+TA+Ind+Prs+2Sg+4Sg/PlO: kitatoskahimâwa
    atoskahêw+V+TA+Ind+Prs+1Pl+4Sg/PlO: nitatoskahimânâna
    atoskahêw+V+TA+Ind+Prs+12Pl+4Sg/PlO: kitatoskahimânawa
    atoskahêw+V+TA+Ind+Prs+2Pl+4Sg/PlO: kitatoskahimâwâwa
    
    
    
    
    atoskahêw+V+TA+Ind+Prt+1Sg+3SgO: [nikî-atoskahâw, nikîatoskahâw] # SET I (past)
    atoskahêw+V+TA+Ind+Prt+2Sg+3SgO: [kikî-atoskahâw, kikîatoskahâw]
    atoskahêw+V+TA+Ind+Prt+1Pl+3SgO: [nikî-atoskahânân, nikîatoskahânân]
    atoskahêw+V+TA+Ind+Prt+12Pl+3SgO: [kikî-atoskahânaw, kikîatoskahânaw]
    atoskahêw+V+TA+Ind+Prt+2Pl+3SgO: [kikî-atoskahâwâw, kikîatoskahâwâw]
    
    atoskahêw+V+TA+Ind+Prt+1Sg+3PlO: [nikî-atoskahâwak, nikîatoskahâwak] # SET I-Pl (past)
    atoskahêw+V+TA+Ind+Prt+2Sg+3PlO: [kikî-atoskahâwak, kikîatoskahâwak]
    atoskahêw+V+TA+Ind+Prt+1Pl+3PlO: [nikî-atoskahânânak, nikîatoskahânânak]
    atoskahêw+V+TA+Ind+Prt+12Pl+3PlO: [kikî-atoskahânawak, kikîatoskahânawak]
    atoskahêw+V+TA+Ind+Prt+2Pl+3PlO: [kikî-atoskahâwâwak, kikîatoskahâwâwak]
    
    atoskahêw+V+TA+Ind+Prt+2Sg+1SgO: [kikî-atoskahin, kikîatoskahin] # SET II (past)
    atoskahêw+V+TA+Ind+Prt+2Sg/Pl+1PlO: [kikî-atoskahinân, kikîatoskahinân]
    atoskahêw+V+TA+Ind+Prt+2Pl+1SgO: [kikî-atoskahinâwâw, kikîatoskahinâwâw]
    
    atoskahêw+V+TA+Ind+Prt+3Sg+4Sg/PlO: [kî-atoskahêw, kîtatoskahêw] # SET III (past)
    atoskahêw+V+TA+Ind+Prt+3Pl+4Sg/PlO: [kî-atoskahêwak, kîtatoskahêwak]
    atoskahêw+V+TA+Ind+Prt+4Sg/Pl+5Sg/PlO: [kî-atoskahêyiwa, kîtatoskahêyiwa]
    atoskahêw+V+TA+Ind+Prt+3Sg+5Sg/PlO: [kî-atoskahimêw, kîtatoskahimêw] # From Wolvengrey P.C. 27/6/15 (See /doc/)
    atoskahêw+V+TA+Ind+Prt+3Pl+5Sg/PlO: [kî-atoskahimêwak, kîtatoskahimêwak] # From Wolvengrey P.C. 27/6/15 (See /doc/)

    atoskahêw+V+TA+Ind+Prt+1Sg+4Sg/PlO: [nikî-atoskahimâwa, nikîatoskahimâwa] # SET IV (past)
    atoskahêw+V+TA+Ind+Prt+2Sg+4Sg/PlO: [kikî-atoskahimâwa, kikîatoskahimâwa]
    atoskahêw+V+TA+Ind+Prt+1Pl+4Sg/PlO: [nikî-atoskahimânâna, nikîatoskahimânâna]
    atoskahêw+V+TA+Ind+Prt+12Pl+4Sg/PlO: [kikî-atoskahimânawa, kikîatoskahimânawa]
    atoskahêw+V+TA+Ind+Prt+2Pl+4Sg/PlO: [kikî-atoskahimâwâwa, kikîatoskahimâwâwa]
    
    
    atoskahêw+V+TA+Ind+Fut+Int+1Sg+3SgO: [niwî-atoskahâw, niwîatoskahâw] # SET I (past)
    atoskahêw+V+TA+Ind+Fut+Int+2Sg+3SgO: [kiwî-atoskahâw, kiwîatoskahâw]
    atoskahêw+V+TA+Ind+Fut+Int+1Pl+3SgO: [niwî-atoskahânân, niwîatoskahânân]
    atoskahêw+V+TA+Ind+Fut+Int+12Pl+3SgO: [kiwî-atoskahânaw, kiwîatoskahânaw]
    atoskahêw+V+TA+Ind+Fut+Int+2Pl+3SgO: [kiwî-atoskahâwâw, kiwîatoskahâwâw]
    
    atoskahêw+V+TA+Ind+Fut+Int+1Sg+3PlO: [niwî-atoskahâwak, niwîatoskahâwak] # SET I-Pl (past)
    atoskahêw+V+TA+Ind+Fut+Int+2Sg+3PlO: [kiwî-atoskahâwak, kiwîatoskahâwak]
    atoskahêw+V+TA+Ind+Fut+Int+1Pl+3PlO: [niwî-atoskahânânak, niwîatoskahânânak]
    atoskahêw+V+TA+Ind+Fut+Int+12Pl+3PlO: [kiwî-atoskahânawak, kiwîatoskahânawak]
    atoskahêw+V+TA+Ind+Fut+Int+2Pl+3PlO: [kiwî-atoskahâwâwak, kiwîatoskahâwâwak]
    
    atoskahêw+V+TA+Ind+Fut+Int+2Sg+1SgO: [kiwî-atoskahin, kiwîatoskahin] # SET II (past)
    atoskahêw+V+TA+Ind+Fut+Int+2Sg/Pl+1PlO: [kiwî-atoskahinân, kiwîatoskahinân]
    atoskahêw+V+TA+Ind+Fut+Int+2Pl+1SgO: [kiwî-atoskahinâwâw, kiwîatoskahinâwâw]
    
    atoskahêw+V+TA+Ind+Fut+Int+3Sg+4Sg/PlO: [wî-atoskahêw, wîtatoskahêw] # SET III (past)
    atoskahêw+V+TA+Ind+Fut+Int+3Pl+4Sg/PlO: [wî-atoskahêwak, wîtatoskahêwak]
    atoskahêw+V+TA+Ind+Fut+Int+4Sg/Pl+5Sg/PlO: [wî-atoskahêyiwa, wîtatoskahêyiwa]
    atoskahêw+V+TA+Ind+Fut+Int+3Sg+5Sg/PlO: [wî-atoskahimêw, wîtatoskahimêw] # From Wolvengrey P.C. 27/6/15 (See /doc/)
    atoskahêw+V+TA+Ind+Fut+Int+3Pl+5Sg/PlO: [wî-atoskahimêwak, wîtatoskahimêwak] # From Wolvengrey P.C. 27/6/15 (See /doc/)

    atoskahêw+V+TA+Ind+Fut+Int+1Sg+4Sg/PlO: [niwî-atoskahimâwa, niwîatoskahimâwa] # SET IV (past)
    atoskahêw+V+TA+Ind+Fut+Int+2Sg+4Sg/PlO: [kiwî-atoskahimâwa, kiwîatoskahimâwa]
    atoskahêw+V+TA+Ind+Fut+Int+1Pl+4Sg/PlO: [niwî-atoskahimânâna, niwîatoskahimânâna]
    atoskahêw+V+TA+Ind+Fut+Int+12Pl+4Sg/PlO: [kiwî-atoskahimânawa, kiwîatoskahimânawa]
    atoskahêw+V+TA+Ind+Fut+Int+2Pl+4Sg/PlO: [kiwî-atoskahimâwâwa, kiwîatoskahimâwâwa]
    
    
    
    
    atoskahêw+V+TA+Ind+Fut+Def+1Sg+3SgO: [nika-atoskahâw, nikatatoskahâw] # SET I (Fut+Def)
    atoskahêw+V+TA+Ind+Fut+Def+2Sg+3SgO: [kika-atoskahâw, kikatatoskahâw]
    atoskahêw+V+TA+Ind+Fut+Def+1Pl+3SgO: [nika-atoskahânân, nikatatoskahânân]
    atoskahêw+V+TA+Ind+Fut+Def+12Pl+3SgO: [kika-atoskahânaw, kikatatoskahânaw]
    atoskahêw+V+TA+Ind+Fut+Def+2Pl+3SgO: [kika-atoskahâwâw, kikatatoskahâwâw]
    
    atoskahêw+V+TA+Ind+Fut+Def+1Sg+3PlO: [nika-atoskahâwak, nikatatoskahâwak] # SET I-Pl (Fut+Def)
    atoskahêw+V+TA+Ind+Fut+Def+2Sg+3PlO: [kika-atoskahâwak, kikatatoskahâwak]
    atoskahêw+V+TA+Ind+Fut+Def+1Pl+3PlO: [nika-atoskahânânak, nikatatoskahânânak]
    atoskahêw+V+TA+Ind+Fut+Def+12Pl+3PlO: [kika-atoskahânawak, kikatatoskahânawak]
    atoskahêw+V+TA+Ind+Fut+Def+2Pl+3PlO: [kika-atoskahâwâwak, kikatatoskahâwâwak]
    
    atoskahêw+V+TA+Ind+Fut+Def+2Sg+1SgO: [kika-atoskahin, kikatatoskahin] # SET II (Fut+Def)
    atoskahêw+V+TA+Ind+Fut+Def+2Sg/Pl+1PlO: [kika-atoskahinân, kikatatoskahinân]
    atoskahêw+V+TA+Ind+Fut+Def+2Pl+1SgO: [kika-atoskahinâwâw, kikatatoskahinâwâw]
    
    atoskahêw+V+TA+Ind+Fut+Def+3Sg+4Sg/PlO: [ka-atoskahêw, katatoskahêw] # SET III (Fut+Def)
    atoskahêw+V+TA+Ind+Fut+Def+3Pl+4Sg/PlO: [ka-atoskahêwak, katatoskahêwak]
    atoskahêw+V+TA+Ind+Fut+Def+4Sg/Pl+5Sg/PlO: [ka-atoskahêyiwa, katatoskahêyiwa]
    atoskahêw+V+TA+Ind+Fut+Def+3Sg+5Sg/PlO: [ka-atoskahimêw, katatoskahimêw] # From Wolvengrey P.C. 27/6/15 (See /doc/)
    atoskahêw+V+TA+Ind+Fut+Def+3Pl+5Sg/PlO: [ka-atoskahimêwak, katatoskahimêwak] # From Wolvengrey P.C. 27/6/15 (See /doc/)

    atoskahêw+V+TA+Ind+Fut+Def+1Sg+4Sg/PlO: [nika-atoskahimâwa, nikatatoskahimâwa] # SET IV (Fut+Def)
    atoskahêw+V+TA+Ind+Fut+Def+2Sg+4Sg/PlO: [kika-atoskahimâwa, kikatatoskahimâwa]
    atoskahêw+V+TA+Ind+Fut+Def+1Pl+4Sg/PlO: [nika-atoskahimânâna, nikatatoskahimânâna]
    atoskahêw+V+TA+Ind+Fut+Def+12Pl+4Sg/PlO: [kika-atoskahimânawa, kikatatoskahimânawa]
    atoskahêw+V+TA+Ind+Fut+Def+2Pl+4Sg/PlO: [kika-atoskahimâwâwa, kikatatoskahimâwâwa]
    
    
    


    atoskahêw+V+TA+Ind+Prs+3Sg+1SgO: nitatoskahik  # SET I inv
    atoskahêw+V+TA+Ind+Prs+3Sg+2SgO: kitatoskahik
    atoskahêw+V+TA+Ind+Prs+3Sg+1PlO: nitatoskahikonân
    atoskahêw+V+TA+Ind+Prs+3Sg+12PlO: kitatoskahikonaw
    atoskahêw+V+TA+Ind+Prs+3Sg+2PlO: kitatoskahikowâw
    
    atoskahêw+V+TA+Ind+Prs+3Pl+1SgO: nitatoskahikwak # SET I-Pl inv
    atoskahêw+V+TA+Ind+Prs+3Pl+2SgO: kitatoskahikwak
    atoskahêw+V+TA+Ind+Prs+3Pl+1PlO: nitatoskahikonânak
    atoskahêw+V+TA+Ind+Prs+3Pl+12PlO: kitatoskahikonawak
    atoskahêw+V+TA+Ind+Prs+3Pl+2PlO: kitatoskahikowâwak
    
    atoskahêw+V+TA+Ind+Prs+1Sg+2SgO: kitatoskahitin # SET II inv
    atoskahêw+V+TA+Ind+Prs+1Pl+2Sg/PlO: kitatoskahitinân
    atoskahêw+V+TA+Ind+Prs+1Sg+2PlO: kitatoskahitinâwâw
    
    atoskahêw+V+TA+Ind+Prs+4Sg/Pl+3SgO: atoskahik # SET III inv (no 5-3 according to Wolvengrey)
    atoskahêw+V+TA+Ind+Prs+4Sg/Pl+3PlO: atoskahikwak
    atoskahêw+V+TA+Ind+Prs+5Sg/Pl+4Sg/PlO: atoskahikoyiwa
        
    atoskahêw+V+TA+Ind+Prs+4Sg/Pl+1SgO: nitatoskahikoyiwa # SET IV inv
    atoskahêw+V+TA+Ind+Prs+4Sg/Pl+2SgO: kitatoskahikoyiwa
    atoskahêw+V+TA+Ind+Prs+4Sg/Pl+1PlO: nitatoskahikonâna
    atoskahêw+V+TA+Ind+Prs+4Sg/Pl+12PlO: kitatoskahikonawa
    atoskahêw+V+TA+Ind+Prs+4Sg/Pl+2PlO: kitatoskahikowâwa
    



    

    PV/e+atoskahêw+V+TA+Cnj+Prs+1Sg+3SgO: [ê-atoskahak, êhatoskahak] # SET I
    PV/e+atoskahêw+V+TA+Cnj+Prs+2Sg+3SgO: [ê-atoskahat, êhatoskahat]
    PV/e+atoskahêw+V+TA+Cnj+Prs+1Pl+3SgO: [ê-atoskahâyâhk, êhatoskahâyâhk]
    PV/e+atoskahêw+V+TA+Cnj+Prs+12Pl+3SgO: [ê-atoskahâyahk, êhatoskahâyahk]
    PV/e+atoskahêw+V+TA+Cnj+Prs+2Pl+3SgO: [ê-atoskahâyêk, êhatoskahâyêk]
 
    PV/e+atoskahêw+V+TA+Cnj+Prs+1Sg+3PlO: [ê-atoskahakik, êhatoskahakik] # SET I-Pl
    PV/e+atoskahêw+V+TA+Cnj+Prs+2Sg+3PlO: [ê-atoskahacik, êhatoskahacik]
    PV/e+atoskahêw+V+TA+Cnj+Prs+1Pl+3PlO: [ê-atoskahâyâhkik, êhatoskahâyâhkik]
    PV/e+atoskahêw+V+TA+Cnj+Prs+12Pl+3PlO: [ê-atoskahâyahkok, êhatoskahâyahkok]
    PV/e+atoskahêw+V+TA+Cnj+Prs+2Pl+3PlO: [ê-atoskahâyêkok, êhatoskahâyêkok] 
    
    PV/e+atoskahêw+V+TA+Cnj+Prs+2Sg+1SgO: [ê-atoskahiyan, êhatoskahiyan] # SET II
    PV/e+atoskahêw+V+TA+Cnj+Prs+2Sg/Pl+1PlO: [ê-atoskahiyâhk, êhatoskahiyâhk]
    PV/e+atoskahêw+V+TA+Cnj+Prs+2Pl+1SgO: [ê-atoskahiyêk, êhatoskahiyêk]    
    
    PV/e+atoskahêw+V+TA+Cnj+Prs+3Sg+4Sg/PlO: [ê-atoskahât, êhatoskahât] # SET III
    PV/e+atoskahêw+V+TA+Cnj+Prs+3Pl+4Sg/PlO: [ê-atoskahâcik, êhatoskahâcik]
    PV/e+atoskahêw+V+TA+Cnj+Prs+3Sg+5Sg/PlO: [ê-atoskahimât, êhatoskahimât]
    PV/e+atoskahêw+V+TA+Cnj+Prs+3Pl+5Sg/PlO: [ê-atoskahimâcik, êhatoskahimâcik]
    PV/e+atoskahêw+V+TA+Cnj+Prs+4Sg/Pl+5Sg/PlO: [ê-atoskahâyit, êhatoskahâyit]
 
    PV/e+atoskahêw+V+TA+Cnj+Prs+1Sg+4Sg/PlO: [ê-atoskahimak, êhatoskahimak] # SET IV
    PV/e+atoskahêw+V+TA+Cnj+Prs+2Sg+4Sg/PlO: [ê-atoskahimat, êhatoskahimat]
    PV/e+atoskahêw+V+TA+Cnj+Prs+1Pl+4Sg/PlO: [ê-atoskahimâyâhk, êhatoskahimâyâhk]
    PV/e+atoskahêw+V+TA+Cnj+Prs+12Pl+4Sg/PlO: [ê-atoskahimâyahk, êhatoskahimâyahk]
    PV/e+atoskahêw+V+TA+Cnj+Prs+2Pl+4Sg/PlO: [ê-atoskahimâyek, êhatoskahimâyek]
    
    
    
    
    
    PV/e+atoskahêw+V+TA+Cnj+Prs+3Sg+1SgO: [ê-atoskahit, êhatoskahit] # SET I inv
    PV/e+atoskahêw+V+TA+Cnj+Prs+3Sg+2SgO: [ê-atoskahisk, êhatoskahisk]
    PV/e+atoskahêw+V+TA+Cnj+Prs+3Sg+1PlO: [ê-atoskahikoyâhk, êhatoskahikoyâhk]
    PV/e+atoskahêw+V+TA+Cnj+Prs+3Sg+12PlO: [ê-atoskahikoyahk, êhatoskahikoyahk]
    PV/e+atoskahêw+V+TA+Cnj+Prs+3Sg+2PlO: [ê-atoskahikoyek, êhatoskahikoyek]
 
    PV/e+atoskahêw+V+TA+Cnj+Prs+3Pl+1SgO: [ê-atoskahicik, êhatoskahicik] # SET I-Pl inv
    PV/e+atoskahêw+V+TA+Cnj+Prs+3Pl+2SgO: [ê-atoskahiskik, êhatoskahiskik]
    PV/e+atoskahêw+V+TA+Cnj+Prs+3Pl+1PlO: [ê-atoskahikoyâhkik, êhatoskahikoyâhkik]
    PV/e+atoskahêw+V+TA+Cnj+Prs+3Pl+12PlO: [ê-atoskahikoyahkok, êhatoskahikoyahkok]
    PV/e+atoskahêw+V+TA+Cnj+Prs+3Pl+2PlO: [ê-atoskahikoyêkok, êhatoskahikoyêkok]
 
    PV/e+atoskahêw+V+TA+Cnj+Prs+1Sg+2SgO: [ê-atoskahitân, êhatoskahitân] # SET II inv
    PV/e+atoskahêw+V+TA+Cnj+Prs+1Pl+2Sg/PlO: [ê-atoskahitâhk, êhatoskahitâhk]
    PV/e+atoskahêw+V+TA+Cnj+Prs+1Sg+2PlO: [ê-atoskahitakok, êhatoskahitakok]
 
    PV/e+atoskahêw+V+TA+Cnj+Prs+4Sg/Pl+3SgO: [ê-atoskahikot, êhatoskahikot] # SET III inv
    PV/e+atoskahêw+V+TA+Cnj+Prs+4Sg/Pl+3PlO: [ê-atoskahikocik, êhatoskahikocik]
    PV/e+atoskahêw+V+TA+Cnj+Prs+5Sg/Pl+4Sg/PlO: [ê-atoskahikoyit, êhatoskahikoyit]
        
    PV/e+atoskahêw+V+TA+Cnj+Prs+4Sg/Pl+1SgO: [ê-atoskahiyit, êhatoskahiyit] # SET IV inv
    PV/e+atoskahêw+V+TA+Cnj+Prs+4Sg/Pl+2SgO: [ê-atoskahiyisk, êhatoskahiyisk]
    PV/e+atoskahêw+V+TA+Cnj+Prs+4Sg/Pl+1PlO: [ê-atoskahikoyâhk, êhatoskahikoyâhk, ê-atoskahikowâyâhk, êhatoskahikowâyâhk]
    PV/e+atoskahêw+V+TA+Cnj+Prs+4Sg/Pl+2PlO: [ê-atoskahikoyêk, êhatoskahikoyêk, ê-atoskahikowâyêk, êhatoskahikowâyêk]
    PV/e+atoskahêw+V+TA+Cnj+Prs+4Sg/Pl+12PlO: [ê-atoskahikoyahk, êhatoskahikoyahk, ê-atoskahikowâyahk, êhatoskahikowâyahk]
    
    atoskahêw+V+TA+Cnj+Prs+1Sg+3SgO: [atoskahak, atoskahak] # SET I
    atoskahêw+V+TA+Cnj+Prs+2Sg+3SgO: [atoskahat, atoskahat]
    atoskahêw+V+TA+Cnj+Prs+1Pl+3SgO: [atoskahâyâhk, atoskahâyâhk]
    atoskahêw+V+TA+Cnj+Prs+12Pl+3SgO: [atoskahâyahk, atoskahâyahk]
    atoskahêw+V+TA+Cnj+Prs+2Pl+3SgO: [atoskahâyêk, atoskahâyêk]

    atoskahêw+V+TA+Cnj+Prs+1Sg+3PlO: [atoskahakik, atoskahakik] # SET I-Pl
    atoskahêw+V+TA+Cnj+Prs+2Sg+3PlO: [atoskahacik, atoskahacik]
    atoskahêw+V+TA+Cnj+Prs+1Pl+3PlO: [atoskahâyâhkik, atoskahâyâhkik]
    atoskahêw+V+TA+Cnj+Prs+12Pl+3PlO: [atoskahâyahkok, atoskahâyahkok]
    atoskahêw+V+TA+Cnj+Prs+2Pl+3PlO: [atoskahâyêkok, atoskahâyêkok] 
    
    atoskahêw+V+TA+Cnj+Prs+2Sg+1SgO: [atoskahiyan, atoskahiyan] # SET II
    atoskahêw+V+TA+Cnj+Prs+2Sg/Pl+1PlO: [atoskahiyâhk, atoskahiyâhk]
    atoskahêw+V+TA+Cnj+Prs+2Pl+1SgO: [atoskahiyêk, atoskahiyêk]    
    
    atoskahêw+V+TA+Cnj+Prs+3Sg+4Sg/PlO: [atoskahât, atoskahât] # SET III
    atoskahêw+V+TA+Cnj+Prs+3Pl+4Sg/PlO: [atoskahâcik, atoskahâcik]
    atoskahêw+V+TA+Cnj+Prs+3Sg+5Sg/PlO: [atoskahimât, atoskahimât]
    atoskahêw+V+TA+Cnj+Prs+3Pl+5Sg/PlO: [atoskahimâcik, atoskahimâcik]
    atoskahêw+V+TA+Cnj+Prs+4Sg/Pl+5Sg/PlO: [atoskahâyit, atoskahâyit]

    atoskahêw+V+TA+Cnj+Prs+1Sg+4Sg/PlO: [atoskahimak, atoskahimak] # SET IV
    atoskahêw+V+TA+Cnj+Prs+2Sg+4Sg/PlO: [atoskahimat, atoskahimat]
    atoskahêw+V+TA+Cnj+Prs+1Pl+4Sg/PlO: [atoskahimâyâhk, atoskahimâyâhk]
    atoskahêw+V+TA+Cnj+Prs+12Pl+4Sg/PlO: [atoskahimâyahk, atoskahimâyahk]
    atoskahêw+V+TA+Cnj+Prs+2Pl+4Sg/PlO: [atoskahimâyek, atoskahimâyek]
    
    
    
    
    
    atoskahêw+V+TA+Cnj+Prs+3Sg+1SgO: [atoskahit, atoskahit] # SET I inv
    atoskahêw+V+TA+Cnj+Prs+3Sg+2SgO: [atoskahisk, atoskahisk]
    atoskahêw+V+TA+Cnj+Prs+3Sg+1PlO: [atoskahikoyâhk, atoskahikoyâhk]
    atoskahêw+V+TA+Cnj+Prs+3Sg+12PlO: [atoskahikoyahk, atoskahikoyahk]
    atoskahêw+V+TA+Cnj+Prs+3Sg+2PlO: [atoskahikoyek, atoskahikoyek]

    atoskahêw+V+TA+Cnj+Prs+3Pl+1SgO: [atoskahicik, atoskahicik] # SET I-Pl inv
    atoskahêw+V+TA+Cnj+Prs+3Pl+2SgO: [atoskahiskik, atoskahiskik]
    atoskahêw+V+TA+Cnj+Prs+3Pl+1PlO: [atoskahikoyâhkik, atoskahikoyâhkik]
    atoskahêw+V+TA+Cnj+Prs+3Pl+12PlO: [atoskahikoyahkok, atoskahikoyahkok]
    atoskahêw+V+TA+Cnj+Prs+3Pl+2PlO: [atoskahikoyêkok, atoskahikoyêkok]

    atoskahêw+V+TA+Cnj+Prs+1Sg+2SgO: [atoskahitân, atoskahitân] # SET II inv
    atoskahêw+V+TA+Cnj+Prs+1Pl+2Sg/PlO: [atoskahitâhk, atoskahitâhk]
    atoskahêw+V+TA+Cnj+Prs+1Sg+2PlO: [atoskahitakok, atoskahitakok]

    atoskahêw+V+TA+Cnj+Prs+4Sg/Pl+3SgO: [atoskahikot, atoskahikot] # SET III inv
    atoskahêw+V+TA+Cnj+Prs+4Sg/Pl+3PlO: [atoskahikocik, atoskahikocik]
    atoskahêw+V+TA+Cnj+Prs+5Sg/Pl+4Sg/PlO: [atoskahikoyit, atoskahikoyit]
        
    atoskahêw+V+TA+Cnj+Prs+4Sg/Pl+1SgO: [atoskahiyit, atoskahiyit] # SET IV inv
    atoskahêw+V+TA+Cnj+Prs+4Sg/Pl+2SgO: [atoskahiyisk, atoskahiyisk]
    atoskahêw+V+TA+Cnj+Prs+4Sg/Pl+1PlO: [atoskahikoyâhk, atoskahikoyâhk, atoskahikowâyâhk, atoskahikowâyâhk]
    atoskahêw+V+TA+Cnj+Prs+4Sg/Pl+2PlO: [atoskahikoyêk, atoskahikoyêk, atoskahikowâyêk, atoskahikowâyêk]
    atoskahêw+V+TA+Cnj+Prs+4Sg/Pl+12PlO: [atoskahikoyahk, atoskahikoyahk, atoskahikowâyahk, atoskahikowâyahk]
    
    
    atoskahêw+V+TA+Ind+Rel+Fut+Int+1Sg+3SgO: [niwî-wîci-atoskahimâw, niwîwîciatoskahimâw] # SET I (past)
    atoskahêw+V+TA+Ind+Rel+Fut+Int+2Sg+3SgO: [kiwî-wîci-atoskahimâw, kiwîwîciatoskahimâw]
    atoskahêw+V+TA+Ind+Rel+Fut+Int+1Pl+3SgO: [niwî-wîci-atoskahimânân, niwîwîciatoskahimânân]
    atoskahêw+V+TA+Ind+Rel+Fut+Int+12Pl+3SgO: [kiwî-wîci-atoskahimânaw, kiwîwîciatoskahimânaw]
    atoskahêw+V+TA+Ind+Rel+Fut+Int+2Pl+3SgO: [kiwî-wîci-atoskahimâwâw, kiwîwîciatoskahimâwâw]
    
    atoskahêw+V+TA+Ind+Rel+Fut+Int+1Sg+3PlO: [niwî-wîci-atoskahimâwak, niwîwîciatoskahimâwak] # SET I-Pl (past)
    atoskahêw+V+TA+Ind+Rel+Fut+Int+2Sg+3PlO: [kiwî-wîci-atoskahimâwak, kiwîwîciatoskahimâwak]
    atoskahêw+V+TA+Ind+Rel+Fut+Int+1Pl+3PlO: [niwî-wîci-atoskahimânânak, niwîwîciatoskahimânânak]
    atoskahêw+V+TA+Ind+Rel+Fut+Int+12Pl+3PlO: [kiwî-wîci-atoskahimânawak, kiwîwîciatoskahimânawak]
    atoskahêw+V+TA+Ind+Rel+Fut+Int+2Pl+3PlO: [kiwî-wîci-atoskahimâwâwak, kiwîwîciatoskahimâwâwak]
    
    atoskahêw+V+TA+Ind+Rel+Fut+Int+2Sg+1SgO: [kiwî-wîci-atoskahimin, kiwîwîciatoskahimin] # SET II (past)
    atoskahêw+V+TA+Ind+Rel+Fut+Int+2Sg/Pl+1PlO: [kiwî-wîci-atoskahiminân, kiwîwîciatoskahiminân]
    atoskahêw+V+TA+Ind+Rel+Fut+Int+2Pl+1SgO: [kiwî-wîci-atoskahiminâwâw, kiwîwîciatoskahiminâwâw]
    
    atoskahêw+V+TA+Ind+Rel+Fut+Int+3Sg+4Sg/PlO: [wî-wîci-atoskahimêw, wîwîciatoskahimêw] # SET III (past)
    atoskahêw+V+TA+Ind+Rel+Fut+Int+3Pl+4Sg/PlO: [wî-wîci-atoskahimêwak, wîwîciatoskahimêwak]
    atoskahêw+V+TA+Ind+Rel+Fut+Int+4Sg/Pl+5Sg/PlO: [wî-wîci-atoskahimêyiwa, wîwîciatoskahimêyiwa]
    atoskahêw+V+TA+Ind+Rel+Fut+Int+3Sg+5Sg/PlO: [wî-wîci-atoskahimimêw, wîwîciatoskahimimêw] # From Wolvengrey P.C. 27/6/15 (See /doc/)
    atoskahêw+V+TA+Ind+Rel+Fut+Int+3Pl+5Sg/PlO: [wî-wîci-atoskahimimêwak, wîwîciatoskahimimêwak] # From Wolvengrey P.C. 27/6/15 (See /doc/)

    atoskahêw+V+TA+Ind+Rel+Fut+Int+1Sg+4Sg/PlO: [niwî-wîci-atoskahimimâwa, niwîwîciatoskahimimâwa] # SET IV (past)
    atoskahêw+V+TA+Ind+Rel+Fut+Int+2Sg+4Sg/PlO: [kiwî-wîci-atoskahimimâwa, kiwîwîciatoskahimimâwa]
    atoskahêw+V+TA+Ind+Rel+Fut+Int+1Pl+4Sg/PlO: [niwî-wîci-atoskahimimânâna, niwîwîciatoskahimimânâna]
    atoskahêw+V+TA+Ind+Rel+Fut+Int+12Pl+4Sg/PlO: [kiwî-wîci-atoskahimimânawa, kiwîwîciatoskahimimânawa]
    atoskahêw+V+TA+Ind+Rel+Fut+Int+2Pl+4Sg/PlO: [kiwî-wîci-atoskahimimâwâwa, kiwîwîciatoskahimimâwâwa]



    atoskahêw+V+TA+Imp+Imm+2Sg+3SgO: atoskah
    atoskahêw+V+TA+Imp+Imm+12Pl+3SgO: atoskahâtân
    atoskahêw+V+TA+Imp+Imm+2Pl+3SgO: atoskahihk
    atoskahêw+V+TA+Imp+Imm+2Sg+3PlO: atoskahik
    atoskahêw+V+TA+Imp+Imm+12Pl+3PlO: atoskahâtânik
    atoskahêw+V+TA+Imp+Imm+2Pl+3PlO: atoskahihkok

    atoskahêw+V+TA+Imp+Del+2Sg+3SgO: atoskahâhkan
    atoskahêw+V+TA+Imp+Del+12Pl+3SgO: atoskahâhkahk
    atoskahêw+V+TA+Imp+Del+2Pl+3SgO: atoskahâhkêk
    atoskahêw+V+TA+Imp+Del+2Sg+3PlO: atoskahâhkanik
    atoskahêw+V+TA+Imp+Del+12Pl+3PlO: atoskahâhkahkok
    atoskahêw+V+TA+Imp+Del+2Pl+3PlO: atoskahâhkêkok

    atoskahêw+V+TA+Imp+Imm+2Sg+1SgO: atoskahin
    atoskahêw+V+TA+Imp+Imm+2Sg+1PlO: atoskahinân
    atoskahêw+V+TA+Imp+Imm+2Pl+1SgO: atoskahik
    atoskahêw+V+TA+Imp+Del+2Sg+1SgO: atoskahîhkan
    atoskahêw+V+TA+Imp+Del+2Sg+1PlO: atoskahîhkâhk
    atoskahêw+V+TA+Imp+Del+2Pl+1SgO: atoskahîhkêk
    
    
    
    

    atoskahêw+V+TA+Fut+Cond+1Sg+3SgO: atoskahaki # 1 and 2-3Sg
    atoskahêw+V+TA+Fut+Cond+2Sg+3SgO: atoskahaci
    atoskahêw+V+TA+Fut+Cond+1Pl+3SgO: atoskahâyâhki
    atoskahêw+V+TA+Fut+Cond+12Pl+3SgO: [atoskahâyahko, atoskahâyahki]
    atoskahêw+V+TA+Fut+Cond+2Pl+3SgO: atoskahâyêko

    atoskahêw+V+TA+Fut+Cond+3Sg+4Sg/PlO: atoskahâci # 3-4, 4-5
    atoskahêw+V+TA+Fut+Cond+3Pl+4Sg/PlO: atoskahâtwâwi
    atoskahêw+V+TA+Fut+Cond+4Sg/Pl+5Sg/PlO: atoskahâyici
    
    atoskahêw+V+TA+Fut+Cond+1Sg+3PlO: atoskahakwâwi # 1 and 2-3Pl
    atoskahêw+V+TA+Fut+Cond+2Sg+3PlO: atoskahatwâwi
    atoskahêw+V+TA+Fut+Cond+1Pl+3PlO: atoskahâyâhkwâwi
    atoskahêw+V+TA+Fut+Cond+12Pl+3PlO: atoskahâyahkwâwi
    atoskahêw+V+TA+Fut+Cond+2Pl+3PlO: atoskahâyêkwâwi

    atoskahêw+V+TA+Fut+Cond+3Sg+1SgO: atoskahici # 1 and 2-3Sg INVERSE (3Sg-1 and 2)
    atoskahêw+V+TA+Fut+Cond+3Sg+2SgO: atoskahiski
    atoskahêw+V+TA+Fut+Cond+3Sg+1PlO: atoskahikoyâhki
    atoskahêw+V+TA+Fut+Cond+3Sg+12PlO: [atoskahikoyahko, atoskahikoyahki]
    atoskahêw+V+TA+Fut+Cond+3Sg+2PlO: atoskahikoyêko
    
    atoskahêw+V+TA+Fut+Cond+4Sg/Pl+3SgO: atoskahikoci # 3-4, 4-5 INVERSE (4-3, 5-4)
    atoskahêw+V+TA+Fut+Cond+4Sg/Pl+3PlO: atoskahikotwâwi 
    atoskahêw+V+TA+Fut+Cond+5Sg/Pl+4Sg/PlO: atoskahikoyici
    
    atoskahêw+V+TA+Fut+Cond+3Pl+1SgO: atoskahitwâwi # 1 and 2-3Pl INVERSE (3Pl-1 and 2)
    atoskahêw+V+TA+Fut+Cond+3Pl+2SgO: atoskahiskwâwi
    atoskahêw+V+TA+Fut+Cond+3Pl+1PlO: atoskahikoyâhkwâwi
    atoskahêw+V+TA+Fut+Cond+3Pl+12PlO: atoskahikoyahkwâwi
    atoskahêw+V+TA+Fut+Cond+3Pl+2PlO: atoskahikoyêkwâwi
    
    atoskahêw+V+TA+Fut+Cond+2Sg+1SgO: atoskahiyani # Local sets (2-1) Okimāsis 112
    atoskahêw+V+TA+Fut+Cond+2Pl+1SgO: atoskahiyêko
    atoskahêw+V+TA+Fut+Cond+2Sg/Pl+1PlO: atoskahiyâhki
    
    atoskahêw+V+TA+Fut+Cond+1Sg+2SgO: atoskahitâni # Local sets INV (1-2) Okimāsis 112
    atoskahêw+V+TA+Fut+Cond+1Sg+2PlO: atoskahitako
    atoskahêw+V+TA+Fut+Cond+1Pl+2Sg/PlO: atoskahitâhki